KPEEVEY Komlan Olympio

Ingénieur Jr Transformation digital

- Rostal, rue Assidq n7, Tabriquet
- <u> +212687549015</u>
- @ ameganlegb@gmail.com

Skills

Java

Langage de programmation orienté objet, utilisé pour développer des applications robustes et portables.

Java, Hibernate, Maven, JDBC

C#

Langage de programmation orienté objet développé par Microsoft, principalement utilisé pour le développement d'applications sur la plateforme .NET.

C#, .NET, Visual Studio, ASP.NET

SQL

Langage standard utilisé pour la gestion et la manipulation des bases de données relationnelles.

SQL, SGBD, SELECT, MySQL, SQLite

Interests

Sport

Basketball, Natation

Lecture

Odyssé, Vieux nègre et la médaille

Jeux vidéo

GTA, Call of Duty, Blur

Languages

Français

Bilingue ou langue natale

Anglais

Profiles

• Legbam

in Youpi Amegayibor-legba

Summary

Etudiant en cycle **Ingénierie de Système Informatique et Transformation Digitale** avec une expérience, dans la création d'applications et la conception des sites web, de 3 ans. Passionné par l'innovation technologique, je cherche à rejoindre une équipe dynamique où je pourrai contribuer à des projets ambitieux et continuer à développer mes compétences.

Experience

Brasserie BB Lomé S.A.

Décembre 2018 - Février 2019

Stagiaire IT

Lomé-Togo

https://bblome.com

Dépannage en réseau wifi et filaire, Maintenance des équipements informatiques, Analyse des systèmes, Accompagnement à la réalisation des mini projets.

UNFPA TOGO

Novembre 2017 - Avril 2018

Stagiaire IT

Lomé-Togo

https://unfpa.org

Dépannage de réseau wifi et filaire. Maintenance et configuration des radio VHF, Window Server 2012.

MEPS/CNDP-TICE TOGO

Juillet 2017 - Septembre 2017

Stagiaire développeur

Lomé-Togo

Ingénierie

https://education.gouv.tg

Maintenance et dépannage en réseau. Conception d'un programme de gestion de courrier.

Education

Institut Supérieur des Sciences de l'Ingénieur

Ecole Supérieur des Affaires (ESA) Lomé

Octobre 2024 - Présent

(ISSI) Rabat

Système Informatique

https://www.issi.ac.ma

Octobre 2015 - Juin 2016

Génie Logiciel

Licence Professionnelle

http://esatogo.com/

Institut Africain d'Administration et d'Etudes Commerciale (IAEC) Lomé

Octobre 2013 - Juin 2015 Diplôme de Technicien Supérieur

Informatique de gestion

https://iaectogo.com

Université de Lomé

Septembre 2011 - Juillet 2013

Mathématiques

Licence Mathématiques

https://univ-lome.tg

Lycée ESSOR Lomé Septembre 2010 - Juin 2011

Mathématiques et Science naturelle

Baccalauréat D

References

KOLAMBIGUE D. Nestor

ICT Manager UNFPA TOGO

https://unfpa.org

 $\underline{https://www.linkedin.com/in/nestor-d-konlambigue-oca-ccna-ceh-itil-b08}\\40828$